臺灣板橋地方法院刑事判決　　　　　　 94年度簡上字第493號
上　訴　人　臺灣板橋地方法院檢察署檢察官
被　　　告　甲○○
　　　　　　乙○○
上列上訴人因被告等賭博案件，不服本院九十四年度簡字第一七
四一號中華民國九十四年三月三十一日第一審判決（聲請簡易判
決處刑書案號：九十四年度偵字第四九○○號）提起上訴，本院
管轄之第二審合議庭判決如下：
    主  文
原判決撤銷。
甲○○、乙○○共同違反未依電子遊戲場業管理條例規定辦理營
利事業登記者，不得經營電子遊戲場業之規定，各處拘役伍拾伍
日，如易科罰金，均以佰元折算壹日。扣案賭具骰子拾貳顆、
碗壹個及在賭檯上之賭資新臺幣仟元、電子遊戲機具「小瑪莉
」拾壹台（均內含ＩＣ板），賭檯上賭資新臺幣伍萬捌仟貳佰陸
拾元，均沒收之。
    事  實
一、甲○○、乙○○基於賭博之概括犯意，與王淵吉（業經本院
    九十四年度簡字第一七四一號判決確定）及不詳姓名年籍之
    成年人計七至八人，於民國九十四年二月九日下午十時許在
    臺北縣三重市○○路○段一六三巷十二號「幸福戲院」前騎
    樓地之公眾得出入之場所，以骰子為賭具，由每人擲一次骰
    子，以點數大者為贏之方式，賭博財物；甲○○、乙○○明
    知經營電子遊戲場業，須依電子遊戲場業管理條例相關規定
    辦理營利事業登記，亦知黃阿木（另案由檢察官偵辦中）未
    經向主管機關辦理相關營利事業登記，竟共同基於經營電子
    遊戲場業之犯意及承前賭博之犯意，自九十四年二月十日起
    在上址「幸福戲院」前騎樓地公眾得出入之場所，以每日新
    臺幣（下同）二千元，受僱於黃阿木，負責擺放管理利用電
    腦方式操縱，以產生或顯示聲光影像、圖案、動作之賭博性
    電子遊戲機具「小瑪莉」十一台，藉以經營電子遊戲場業，
    並以該機台供不特定人賭博財物。其賭博方式係賭客須投入
    十元硬幣，按鍵盤押分與上該機台對賭，若押中，可得數倍
    不等之分數，並可兌換同分數等同值財物，若未押中，賭資
    即由機台沒入，即以此方法連續在公眾得出入之場所與不特
    定人賭博財物。嗣分別於同年二月九日下午十一時十分許，
    在上址，為警查獲，並扣得賭具骰子十二顆、碗一個及在賭
    檯上之賭資現金三千元；二月十一日下午五時許，適有賭客
    薛燕珠、柯李在、陳精武、林麗卿等人利用上開賭博性電子
    遊戲機具賭博財物時，為警查獲，並扣得電子遊戲機具「小
    瑪莉」十一台，在電子遊戲機具「小瑪莉」內之賭資二萬五
    千七百八十元、在賭檯之賭資三萬二千四百八十元，合計五
    萬八千二百六十元。
二、案經臺北縣政府警察局三重分局移送臺灣板橋地方法院檢察
    署檢察官偵查聲請簡易判決處刑及移送併案審理。
    理  由
一、訊據被告甲○○、乙○○對於上揭違反電子遊戲場業管理條
    例、賭博犯行均坦承不諱，核與另案共犯即黃阿木於警詢中
    之供詞、證人即在場賭博之人王淵吉、薛燕珠、柯李在、陳
    精武、林麗卿等人於警詢中之證詞相符合，復有扣案賭具骰
    子十二顆、碗一個及在賭檯上之賭資現金三千元、電子遊戲
    機具「小瑪莉」十一台，在電子遊戲機具「小瑪莉」內之賭
    資二萬五千七百八十元、在賭檯之賭資三萬二千四百八十元
    合計五萬八千二百六十元足稽，被告等自白與事實相符，本
    件事證明確，犯行洵堪認定，應依法論科。
二、按上址「幸福戲院」前騎樓地之係公眾得出入之場所。核被
    告甲○○、乙○○所為，係犯刑法第二百六十六條第一項前
    段之在公眾得出入之場所賭博罪及違反電子遊戲場業管理條
    例第十五條之規定，應依同條例第二十二條之規定論處。被
    告二人與黃阿木間，就所犯上揭以電子遊戲機具與不特定人
    賭博、違反電子遊戲場業管理條例之罪，有犯意聯絡及行為
    分擔，為共同正犯。被告二人先後多次在公眾得出入之場所
    賭博之犯行，時間緊接，所犯係構成要件相同之罪名，顯係
    基於概括犯意反覆為之，為連續犯，應依刑法第五十六條規
    定論以一罪。又被告二人所犯電子遊戲場業管理條例第二十
    二條之違法經營電子遊戲場業罪及刑法第二百六十六條第一
    項前段之賭博罪間，有方法、結果之牽連關係，應從較重之
    電子遊戲場業管理條例第二十二條之違法經營電子遊戲場業
    罪處斷。聲請簡易判決處刑書雖未載明被告二人上揭以電子
    遊戲機具與不特定人賭博之違反電遊戲場業管理條例犯行，
    惟與本院判決有罪之賭博罪部分，有裁判上一罪之連續犯、
    牽連犯關係，即經檢察官併案，又為起訴效力所及，本院自
    應併予審究。原審據以對被告二人論罪科刑，固非無見，惟
    其對於被告等共同以電子遊戲機具與不特定人賭博、違反電
    子遊戲場業管理條例之罪行，未及審酌，難謂允洽，檢察官
    執以提起上訴，為有理由，原判決既有上揭可議之處，自應
    由本院予以撤銷改判。爰審酌被告二人未依規定辦理營利事
    業登記，擅自經營電子遊戲場業，已經破壞國家對該等行業
    之管理，所為賭博行為亦有損善良之社會風氣，且擺設賭博
    性電子遊戲機十一台，及被告二人之素行、犯罪動機、目的
    、手段、犯後均已坦承犯行等一切情狀，分別量處如主文第
    二項所示之刑，並諭知易科罰金之折算標準，以示懲儆。扣
    案之賭具骰子十二顆、碗一個、電子遊戲機台「小瑪莉」十
    一台（均內含ＩＣ板），係當場賭博之器具，在賭檯上之賭
    資現金三千元、在電子遊戲機台「小瑪莉」內之賭資二萬五
    千七百八十元、在賭檯之現金三萬二千四百八十元合計五萬
    八千二百六十元，均係在賭檯之財物，不問屬於犯人與否，
    應依刑法第二百六十六條第二項之規定宣告沒收。
三、被告甲○○經合法傳喚，無正當理由不到庭，爰依刑事訴訟
    法第三百七十一條規定，不待其陳述，由檢察官一造辯論而
    逕行判決，併此敘明。
據上論斷，依刑事訴訟法事訴訟法第四百五十五條之一第一項、
第三項、第三百六十九條第一項前段、第三百七十一條、第三百
六十四條、第二百九十九條第一項前段，電子遊戲場業管理條例
第十五條、第二十二條，刑法第十一條前段、第二十八條、第二
百六十六條第一項前段、第二項、第五十五條、第四十一條第一
項前段，罰金罰鍰提高標準條例第一條前段、第二條，判決如主
文。
本案經檢察官朱立豪到庭執行職務。
中　　華　　民　　國　　94　　年　　11　　月　　30　　日
           臺灣板橋地方法院刑事第十七庭
                   審判長法　官    張江澤
                         法  官    絲鈺雲
                         法  官    王綽光
以上正本證明與原本無異
不得上訴
                         書記官  　林貴卿
中　　華　　民　　國　　94　　年　　12　　月　　2 　　日
附錄本案論罪科刑法條全文：
附錄本案論罪科刑法條：
電子遊戲場業管理條例第15條
未依本條例規定辦理營利事業登記者，不得經營電子遊戲場業。
電子遊戲場業管理條例第22條
違反第15條規定者，處行為人1 年以下有期徒刑、拘役或科或併
科新台幣50萬元以上250萬元以下罰金。
刑法第266條
在公共場所或公眾得出入之場所賭博財物者，處1,000 元以下罰
金。但以供人暫時娛樂之物為賭者，不在此限。
當場賭博之器具與在賭檯或兌換籌碼處之財物，不問屬於犯人與
否，沒收之。
